臺灣新竹地方法院刑事判決　　　　　　　 94年度訴字第470號
公　訴　人　臺灣新竹地方法院檢察署檢察官
被　　　告　甲○○　男　27歲.
　　　　　　　　　　　（
上列被告因偽造文書等案件，經檢察官提起公訴（94年度偵字第
2365號），經本院合議庭裁定依簡式審判程序審理，並判決如下
：
    主  文
甲○○連續攜帶兇器竊盜，累犯，處有期徒刑壹年拾月。
扣案在附表二編號一所示之簽帳單上偽造之「子○○」署名共貳
枚及一字起字壹支，均沒收。
    事  實
一、甲○○有搶奪前科，復於民國九十二年間因違反動產擔保交
    易法案件，經本院以九十二年度竹簡字第二九四號簡易判決
    判處有期徒刑四月確定，於九十三年五月五日執行完畢。詎
    其猶不知悔改，竟意圖為自己不法之所有，並基於概括之犯
    意，連續於附表一編號一至十號所示時間、地點，以附表一
    編號一至十號所示之方法，竊取附表一編號一至十號所示屬
    於子○○、辛○○、王玉虎、壬○○、己○○、丁○○、乙○○、癸○○、戊○○、庚○○等十人之財物。
二、甲○○於竊得附表一編號一所示子○○所有之信用卡一張後
    ，竟復基於意圖為自己不法所有與行使偽造私文書之概括犯
    意，隨即持該張信用卡，連續於附表二編號一至四號所示時
    間、地點，以附表二編號一至四號所示之方法，冒子○○之
    名義欲向商店詐取利益或財物，並出示該張信用卡欲以其支
    付所消費之金額，並使附表二編號一、三、四號所示之商店
    店員均陷於錯誤，而以該張信用卡刷卡後，因附表二編號三
    、四號所示之商家接獲銀行因子○○申報遺失信用卡後所打
    來之照會電話而向甲○○表示不能刷卡，甲○○為恐暴露自
    己身分，隨即取回信用卡，致附表二編號三、四號所示之交
    易未成功（附表二編號二所示之預借現金部分，詳如附表所
    示）。嗣經警據報後向本院申請搜索票，於九十三年十一月
    十七日上午七時二十分許至甲○○位於新竹市○○路四００
    巷二一號之住處執行搜索勤務，並當場扣得如附表二編號一
    所示之簽帳單客戶存查聯一紙、附表一編號一、二號所用之
    一字起子一支等物而得悉上情。
三、案經子○○、辛○○告訴新竹市警察局第三分局報告及新竹
    市警察局移送臺灣新竹地方法院檢察署檢察官偵查起訴。
    理  由
一、本件被告甲○○所犯之竊盜、詐欺得利、詐欺取財及行使偽
    造私文書等罪，均非死刑、無期徒刑、最輕本刑為三年以上
    有期徒刑之罪，或高等法院管轄第一審之案件，被告於本院
    行準備程序進行中，就被訴事實為有罪之陳述，經本院合議
    庭認合於修正後刑事訴訟法第二百七十三條之一之規定，裁
    定進行簡式審判程序，合先敘明。
二、認定犯罪事實所憑之證據及認定之理由：
（一）被告甲○○於偵查中及本院審理時，對於上開犯罪事實，
      自白上情不諱，並有被告帶同警方至各被竊現場所拍攝之
      照片十二幀附於九十四年度偵字第二三六五號偵查卷第三
      五至四十頁可稽。
（二）被害人子○○、辛○○二人於偵查中之指訴及被害人壬○○、王玉虎、己○○、丁○○、乙○○、癸○○、戊○○
      、庚○○等人於警訊時之指述，核與被告之上開自白相符
      。
（三）證人即黑龍江理髮店店員丙○○於偵查中之證述，及扣案
      之簽帳單一紙（客戶存查聯），足以證明被告確實有持在
      附表一編號一所竊得之被害人子○○信用卡一枚至黑龍江
      理髮店刷卡消費二千八百元、並在簽帳單上偽造「子○○
      」署名之之事實。
（四）證人即偵辦本案之警員林進輝、徐志明、朱江珍三人於偵
      查中之證述，佐證本件是被告於被查獲後自己主動帶同警
      方到新竹市○○路一一九九號前查贓並坦承在該處犯下附
      表一編號二之竊盜案件之事實。
（五）被害人癸○○、庚○○二人領回失竊物所出具之贓物認領
      保管單二紙，證明其二人確實有被竊財物且為被告所竊取
      之事實。
（六）扣案被告所有、於行附表一編號一、二號竊盜行為時所用
      之壹字起子一支（如九十三年度偵字第五八七九號偵查卷
      第二六頁下方照片第三支所示），認該支起子在客觀上足
      以對人生命、身體產生危害，足以作為兇器使用。
（七）台新銀行所提供、被害人子○○之上開信用卡遭冒用之名
      細一紙，佐證被告確實有於竊取附表一編號一之信用卡後
      為附表二之犯罪事實。
  　被告之自白與事實相符。綜上所述，本件事證已臻明確，被
    告之犯行洵堪認定，應予依法論科。
三、論罪與科刑：
（一）罪名─核被告所為，係犯刑法第三百二十條第一項之竊盜
      罪（即附表一編號三至九號）、第三百二十一條第一項第
      三款之攜帶兇器竊盜罪（即附表一編號一、二、十號）、
      第二百十六條、第二百十條之行使偽造私文書罪（附表二
      編號一號）、第三百三十九條第二項之詐欺得利罪（附表
      二編號一號）及第三百三十九條第三項、第一項之詐欺取
      財未遂罪（附表二編號三、四號）；其於信用卡簽帳單上
      偽造「子○○」署名之行為，為其偽造簽帳單之私文書之
      部分行為；其偽造簽帳單後復持之以行使，偽造之低度行
      為為行使號之高度行為所吸收，均不另論罪。
（二）罪數關係─
  １．連續犯：被告先後為附表一所示之十次竊盜犯行與附表二
      編號三、四號之詐欺取財未遂之行為，均時間緊接、手法
      雷同，所犯係基本犯罪構成要件相同之罪，顯係基於概括
      之犯意反覆為之，應依刑法第五十六條連續犯之規定論以
      一連續攜帶兇器竊盜罪與一連續詐欺取財未遂罪，並均依
      法加重其刑；
  ２．牽連犯：被告所犯之行使偽造私文書罪、連續攜帶兇器竊
      盜罪、詐欺得利罪與連續詐欺取財未遂四罪間，有方法、
      結果之牽連關係，應依刑法第五十五條牽連犯之規定，從
      一重之連續攜帶兇器竊盜罪處斷；
  ３．公訴人認被告所犯上開詐欺得利及詐欺取財未遂行為係連
      續犯關係，又認被告之連續竊盜犯行與詐欺行為間犯意有
      別、行為互殊之數罪併罰關係，均有未洽，應予更正如上
      。
（三）累犯─被告甲○○有搶奪前科，復於九十二年間因違反動
      產擔保交易法案件，經本院以九十二年度竹簡字第二九四
      號簡易判決判處有期徒刑四月確定，於九十三年五月五日
      執行完畢，有臺灣新竹地方法院檢察署刑案資料查註紀錄
      表及臺灣高等法院被告前案紀錄表各一份在卷足參，其於
      受有期徒刑之執行完畢後五年以內再犯本件有期徒刑以上
      之罪，為累犯，依刑法第四十七條規定加重其刑，並遞加
      之。
（四）科刑─爰審酌被告甲○○年紀尚輕，不知以勤奮工作換取
      財物，竟以犯罪來直接掠取個人所需，造成被害人白白遭
      受損失，及其品行、生活狀況、智識程度、犯罪所生之損
      害與犯罪後之態度尚稱良好等一切情狀，量處如主文所示
      之刑，以資警惕。
（五）沒收─
  １．在如附表二編號一所示之信用卡簽帳單上所偽造之「子○○」署名二枚（一式二聯），應依刑法第二百十九條之規
      定宣告沒收；
  ２．扣案之一字起子一把（如九十三年度偵字第五八七九號偵
      查卷第二六頁下方照片第三支所示），係被告所有，供其
      犯附表一編號一、二號竊盜犯行所用之物，業據其陳明在
      卷，應依刑法第三十八條第一項第二款之規定宣告沒收；
      至於另扣案之一字起子二支及Ｌ型起子、六角扳手、螺絲
      起子、扳手各一把，均非被告犯罪所用之物，爰不予宣告
      沒收，併此敘明。
四、適用之法律：
（一）刑事訴訟法第二百七十三條之一第一項、第二百九十九條
      第一項前段；
（二）刑法第五十六條、第二百十六條、第二百十條、第二百十
      九條、第三百二十一條第一項第三款、第三百三十九條第
      二項、第三項、第一項、第五十五條、第四十七條、第三
      十八條第一項第二款，罰金罰鍰提高標準條例第一條前段
  　　，判決如主文。
本案經檢察官宋重和到庭執行職務。
中　　華　　民　　國　　94　　年　　6 　　月　　30　　日
                    刑事第六庭  法　官  遲中慧
以上正本證明與原本無異。
如不服本判決，應於判決送達後10日內向本院提出上訴狀 (應附
繕本 )，上訴於臺灣高等法院。
中　　華　　民　　國　　94　　年　　6 　　月　　30　　日
                                書記官  江靜玲
附錄本案論罪科刑法條全文：
刑法第二百十條
偽造、變造私文書，足以生損害於公眾或他人者，處五年以下有
期徒刑。
刑法第二百十六條
行使第二百十條至第二百十五條之文書者，依偽造、變造文書或
登載不實事項或使登載不實事項之規定處斷。
刑法第321條
犯竊盜罪而有左列情形之一者，處六月以上、五年以下有期徒刑
：
一  於夜間侵入住宅或有人居住之建築物、船艦或隱匿其內而犯
    之者。
二  毀越門扇、牆垣或其他安全設備而犯之者。
三  攜帶兇器而犯之者。
四  結夥三人以上而犯之者。
五  乘火災、水災或其他災害之際而犯之者。
六  在車站或埠頭而犯之者。
前項之未遂犯罰之。
刑法第339條
意圖為自己或第三人不法之所有，以詐術使人將本人或第三人之
物交付者，處五年以下有期徒刑、拘役或科或併科一千元以下罰
金。
以前項方法得財產上不法之利益或使第三人得之者，亦同。
前二項之未遂犯罰之。
附表一
┌──┬────┬────┬─────────┬───┬─────┐
│編號│時    間│地    點│行竊方法及所得財物│被害人│備      註│
├──┼────┼────┼─────────┼───┼─────┤
│一  │93年11月│新竹市柴│趁四下無人之際，持│子○○│(1)竊得該張│
│　　│14日凌晨│橋路117 │其所有、客觀上對人│　　　│  信用卡後│
│　　│5時許   │巷1號旁 │之生命、身體安全構│　　　│  ，隨即再│
│　　│　　　　│　　　　│成威脅，可作為兇器│　　　│  犯附表二│
│　　│　　　　│　　　　│使用之一字起子一把│　　　│  之行為；│
│　　│　　　　│　　　　│，撬開車號U2－5528│　　　│(2)刑法第32│
│　　│　　　　│　　　　│號自小客車右前車門│　　　│  1條第1項│
│　　│　　　　│　　　　│鎖後，進入車內，竊│　　　│  第3款。 │
│　　│　　　　│　　　　│取子○○所有之台新│　　　│          │
│　　│　　　　│　　　　│商業銀行卡號438045│　　　│          │
│　　│　　　　│　　　　│0000000000號之信用│　　　│          │
│　　│　　　　│　　　　│卡一張。          │　　　│          │
├──┼────┼────┼─────────┼───┼─────┤
│二　│93年11月│新竹市東│以同上編號一之方法│辛○○│刑法第321 │
│　　│15日凌晨│區○○路│，撬開車號UJ－0077│　　　│條第1項第3│
│　　│5時許   │1199號後│號自小客車車門，進│　　　│款        │
│　　│　　　　│方之停車│入車內，竊取車內之│　　　│          │
│　　│　　　　│場      │高速公路回數票30餘│　　　│          │
│　　│　　　　│　      │張、清華大學門禁卡│　　　│          │
│　　│　　　　│　　    │、住處大樓之停車證│　　　│          │
│　　│　　　　│　　　　│各一張等物。      │　　　│          │
├──┼────┼────┼─────────┼───┼─────┤
│三　│94年3月 │新竹市水│趁工地無人看管之際│王玉虎│刑法第320 │
│　　│29日凌晨│田街161 │，徒手竊取尚未配管│　　　│條第1項   │
│　　│3時許（ │巷3弄2號│之電線一批（22mm、│　　　│          │
│　　│原誤載為│旁工地內│5.5mm各約一百公尺 │　　　│          │
│    │93 年， │2樓　　 │）。              │      │          │
│    │業經公訴│　　　　│ 　               │      │          │
│    │人當庭更│        │　                │      │          │
│    │正）    │        │　                │      │          │
├──┼────┼────┼─────────┼───┼─────┤
│四　│94年3月 │新竹市水│趁工地無人看管之際│壬○○│同上      │
│　　│31日凌晨│田街141 │，徒手竊取空氣壓縮│　　　│          │
│　　│2時30分 │巷4號工 │機一台（約值8000元│　　　│          │
│　　│許　    │地內　  │）。              │　　　│          │
├──┼────┼────┼─────────┼───┼─────┤
│五　│94年4月 │新竹市寶│趁其在該工地工作，│己○○│同上      │
│　　│22日晚上│山路2號 │下班時間無人看管之│　　　│          │
│　　│7時許（ │工地內  │際，徒手竊取小型吊│　　　│          │
│　　│起訴書誤│　　　　│機一台。          │　　　│          │
│    │載為23日│　　　　│　　　　          │      │          │
│    │凌晨0時 │        │                  │      │          │
│    │30分許）│        │                  │      │          │
├──┼────┼────┼─────────┼───┼─────┤
│六　│94年4月 │新竹市南│趁工地無人看管之際│丁○○│同上      │
│　　│28日凌晨│大路107 │，徒手竊取砂輪機二│　　　│          │
│　　│3時許   │號工地內│台（共約值5000元）│　　　│          │
│　　│　　　　│4樓　　 │。　　　　        │　　　│          │
├──┼────┼────┼─────────┼───┼─────┤
│七　│94年4月 │新竹市明│趁工地無人看管之際│乙○○│同上      │
│　　│29日凌晨│湖路57巷│，徒手竊取傳統型吊│　　　│          │
│　　│5時許   │5號旁工 │機一台（約值7800元│　　　│          │
│　　│　　　　│地內    │）。              │　　　│          │
├──┼────┼────┼─────────┼───┼─────┤
│八　│94年4月 │新竹市園│趁工地無人看管之際│癸○○│同上      │
│　　│30日凌晨│後街61巷│，徒手竊取配管電線│　　　│          │
│　　│2時30分 │15之43號│一批（30mm共長90公│　　　│          │
│　　│許　　  │工地內　│尺、22mm共長45公尺│　　　│          │
│　　│　　　　│　　    │、5.5mm共長45公尺 │　　　│          │
│　　│　　　　│　　　　│，約值6120元）。  │　　　│          │
├──┼────┼────┼─────────┼───┼─────┤
│九　│94年4月 │新竹市園│趁工地無人看管之際│戊○○│同上      │
│　　│30日凌晨│後街61巷│，徒手竊取空氣壓縮│　　　│          │
│　　│3時30分 │15之43號│機一台（約值5000元│　　　│          │
│　　│許　　  │工地內2 │）。              │　　　│          │
│    │　　　　│樓第2間 │　                │      │          │
│    │　　　　│之浴室內│　                │      │          │
├──┼────┼────┼─────────┼───┼─────┤
│十　│94年4月 │停放於新│以放於後車斗上之一│庚○○│刑法第321 │
│　　│30日凌晨│竹市振興│字起子一支為工具，│　　　│條第1項第3│
│　　│4時許   │一街14號│撬開駕駛座之車門鎖│　　　│款        │
│　　│　　　　│前之車號│後，竊取擺放在車內│　　　│          │
│    │　　　　│6G─5597│前座之電動鎚一組（│      │          │
│    │        │號貨車內│約值8200元）〈起訴│      │          │
│    │        │    　  │書誤載為徒手竊取〉│      │          │
└──┴────┴────┴─────────┴───┴─────┘
附表二
┌──┬────┬────┬───────┬───┬────┬──┐
│編號│時    間│地    點│ 詐 欺 方 式　│被害人│偽造文書│備註│
├──┼────┼────┼───────┼───┼────┼──┤
│一　│93年11月│新竹市中│持子○○之台新│台新銀│在簽帳單│(1)客│
│　　│14日早上│華路4段 │銀行信用卡向店│行、謝│持卡人簽│戶存│
│　　│7時5分  │368號「 │員丙○○表示要│志強、│名欄上所│查聯│
│　　│　　　　│黑龍江理│作按摩消費，並│丙○○│偽造之「│經扣│
│　　│　　　　│理髮店」│冒子○○之名義│　    │子○○」│案在│
│　　│　　　　│　　　　│在丙○○所製作│　　　│署名一次│卷；│
│　　│　　　　│　　　　│之簽帳單持卡人│　　　│（一式二│(2)刑│
│　　│　　　　│　　　　│簽名欄內，偽簽│　　　│聯，共二│法第│
│　　│　　　　│　　　　│「子○○」之署│　　　│枚）    │339 │
│　　│　　　　│　　　　│名一枚（一式二│　　　│　      │條第│
│　　│　　　　│　　　　│聯，用以表示自│　　　│        │2項 │
│　　│　　　　│　　　　│己就是子○○本│　　　│　      │    │
│　　│　　　　│　　　　│人，而偽造該信│　　　│　      │    │
│　　│　　　　│　　　　│用卡簽帳單，並│　　　│　      │    │
│　　│　　　　│　　　　│再將該信用卡簽│　　　│　      │    │
│　　│　　　　│　　　　│帳單交還予林秋│　　　│　      │    │
│　　│　　　　│　　　　│花，使丙○○陷│　　　│　      │    │
│　　│　　　　│　　　　│於錯誤，而予以│　　　│　      │    │
│　　│　　　　│　　　　│甲○○刷卡消費│　　　│　      │    │
│　　│　　　　│　　　　│支付新臺幣（下│　　　│　      │    │
│　　│　　　　│　　　　│同）2800元之利│　　　│　      │    │
│　　│　　　　│　　　　│益。          │　　　│        │    │
├──┼────┼────┼───────┼───┼────┼──┤
│二　│93年11月│設於新竹│插入該張信用卡│　　　│無　    │因法│
│　  │14日上午│市○○路│欲預借現金，但│　　　│　      │無處│
│　　│7時5分　│118號之 │因密碼輸入錯誤│　　　│　      │罰明│
│　　│　      │華南銀行│而未成功　    │　　　│　      │文，│
│    │　      │大眾分行│　            │　　　│　      │不成│
│    │　      │第FC351D│　            │      │　      │罪  │
│    │　　　　│02號提款│              │      │　      │    │
│    │　　　　│機      │              │      │　      │    │
├──┼────┼────┼───────┼───┼────┼──┤
│三　│93年11月│新竹縣竹│以同編號一之方│台新銀│無      │刑法│
│　　│14日早上│北市博愛│式欲購買價值  │行、謝│        │第33│
│　　│9時11分 │路414號 │10,100元之金飾│志強及│        │9條 │
│　　│　　　　│之「泰昌│，並使店員陷於│泰昌銀│        │第3 │
│　　│　　　　│銀樓」  │錯誤而刷卡，後│行店員│        │項、│
│　　│　　　　│　　    │因銀行打電話告│　　　│　      │第1 │
│　　│　　　　│　　　　│知店員卡片有問│　　　│　      │項  │
│　　│　　　　│　　　　│題而未成功。  │　　　│　      │    │
│    │        │        │              │      │        │    │
├──┼────┼────┼───────┼───┼────┼──┤
│四　│93年11月│新竹縣竹│以同上編號三之│台新銀│無      │同上│
│　　│14日早上│北市中正│方式欲購買價值│行、謝│        │    │
│　　│9時52分 │東路71號│2470元之商品，│志強及│        │    │
│　　│　　　　│「頂好  │並使店員陷於錯│頂好竹│        │    │
│　　│　　　　│WELLCOME│誤而刷卡，後因│北店店│        │    │
│　　│　　　　│竹北店」│銀行打電話告知│員　　│　      │    │
│　　│　　　　│　　　　│店員卡片有問題│　　　│　      │    │
│　　│　　　　│　　　　│而未成功。    │　　　│　      │    │
└──┴────┴────┴───────┴───┴────┴──┘
